【裁判字號】    90,訴,672
【裁判日期】    900919
【裁判案由】    毒品危害防制條例
【裁判全文】
台灣台中地方法院刑事判決                            九十年度訴字第六七二號
    公  訴  人  臺灣臺中地方法院檢察署檢察官
    被      告  甲○○
右列被告因違反毒品危害防制條例案件，經檢察官提起公訴（九十年度毒偵字第二二
六、一０三一號）及移送併辦（九十年度毒偵字第二０三七、三二六一號），本院判
決如左：
    主  文
甲○○連續施用第一級毒品，累犯，處有期徒刑壹年。扣案之海洛因毒品伍包（合計
毛重點貳公克）沒收銷燬之、注射針筒拾壹支均沒收。又連續施用第二級毒品，累
犯，處有期徒刑陸月。扣案之安非他命毒品壹包（毛重零點陸公克）沒收銷燬之。主
刑部分應執行有期徒刑壹年肆月。
    事  實
一、甲○○曾因違反麻醉藥品管理條例案件，經本院以八十七年度易字第一五五號判
    處有期徒刑三月確定，於民國八十八年二月九日執行完畢。猶不知悔改，前因施
    用毒品案件，經台灣台中地方法院檢察署檢察官聲請本院裁定送觀察、勒戒，由
    本院以八十七年度毒聲字第五三號裁定送觀察、勒戒後，認有繼續施用毒品傾向
    ，再經台灣台中地方法院檢察署檢察官聲請本院裁定令入戒治處所施以強制戒治
    ，由本院以八十七年度毒聲字第二五一號裁定令入戒治處所施以強制戒治一年。
    嗣甲○○自送台灣台中女子戒治所強制戒治，已屆滿三月，其成效經評定為合格
    ，無繼續戒治之必要，由本院以八十七年度毒聲字第二五七六號裁定甲○○停止
    戒治，所餘戒治期間，付保護管束，俟保護管束期間屆滿，經台灣台中地方法院
    檢察署檢察官於八十八年六月二十五日，以八十八年度偵字第一六二四三號、八
    十八年度戒偵字第三號為不起訴處分確定。詎甲○○復基於施用第一、二級毒品
    之概括犯意，竟於五年內，自八十九年二月間起，至九十年六月二十二日下午五
    時許止，在其台中市北屯區仁美九巷五六號家中、友人林豐舜位於台中縣太平市
    ○○路一０四號家中及台中市○○○路三六七號九樓二八室租住處等地，以將第
    一級毒品海洛因摻入食鹽水溶解，再以針筒注射入體內之方式，一天施用第一級
    毒品海洛因二至三次，連續施用多次。又另行起意，自八十九年十二月十七日晚
    上起，至九十年三月間止，在上址家中及友人林豐舜住處等地，以將安非他命置
    於玻璃管吸食器內，以火燒烤產生燻煙，再吸食該燻煙之方式，約每隔三日施用
    第二級毒品安非他命一次，連續施用多次。嗣於八十九年十一月十三日下午三時
    四十分許，在台中市警察局第五分局刑事組定期採尿送驗結果，呈嗎啡陽性反應
    。又於八十九年十二月十八日下午四時三十分許，在台中市西區模範市場二巷四
    號為警查獲，採尿送驗結果，呈甲基安非他命及嗎啡陽性反應。再於九十年二月
    十四日下午二時四十分許，在台中縣太平市○○路○段與東平路口為警查獲，採
    尿送驗結果，亦呈甲基安非他命及嗎啡陽性反應。復於九十年六月二十二日晚上
    十一時許，在台中市○區○○路與柳川東路口為警查獲，並扣得甲○○所有之第
    一級毒品海洛因五包（合計毛重三．二公克）、第二級毒品安非他命一包（毛重
    ０．六公克）及施用第一級毒品使用之注射針筒十一支，經採尿送驗結果，呈嗎
    啡陽性反應。
二、案經台中市警察局第五分局、台中縣警察局霧峰分局報告臺灣臺中地方法院檢察
    署檢察官偵查起訴及同署檢察官移送本院併案審理。
    理  由
一、右揭事實業據被告甲○○於本院審理時坦承不諱，且被告第一次在台中市警察局
    第五分局刑事組採尿及三次為警查獲時所採集之尿液，送檢驗結果，均呈人體吸
    用毒品海洛因及安非他命後之陽性反應，有私立中山醫學院附設孫中山先生紀念
    醫院藥物濫用檢測中心尿液報告一紙、台中市衛生局煙毒尿液檢驗成績書二紙及
    台中縣衛生局檢驗尿水報告書一紙在卷可證，復有如事實欄所載之上開毒品及施
    用第一級毒品使用之注射針筒十一支扣案足稽，事證明確，被告犯行堪以認定。
二、核被告所為，係犯毒品危害防制條例第十條第一項施用第一級毒品罪、第十條第
    二項施用第二級毒品罪。併案之臺灣臺中地方法院檢察署九十年度毒偵字第二０
    三七、三二六一號甲○○施用第一級毒品部分，雖未經起訴，惟與本件起訴之甲
    ○○施用第一級毒品犯行，有連續犯之裁判上一罪關係，本院自得併予審理。被
    告前因施用毒品案件，經台灣台中地方法院檢察署檢察官聲請本院裁定送觀察、
    勒戒，由本院以八十七年度毒聲字第五三號裁定送觀察、勒戒後，認有繼續施用
    毒品傾向，再經台灣台中地方法院檢察署檢察官聲請本院裁定令入戒治處所施以
    強制戒治，由本院以八十七年度毒聲字第二五一號裁定令入戒治處所施以強制戒
    治一年。嗣甲○○自送台灣台中女子戒治所強制戒治，已屆滿三月，其成效經評
    定為合格，無繼續戒治之必要，由本院以八十七年度毒聲字第二五七六號裁定甲
    ○○停止戒治，所餘戒治期間，付保護管束，俟保護管束期間屆滿，經台灣台中
    地方法院檢察署檢察官於八十八年六月二十五日，以八十八年度偵字第一六二四
    三號、八十八年度戒偵字第三號為不起訴處分確定，有台灣台中地方法院檢察署
    檢察官八十八年度偵字第一六二四三號、八十八年度戒偵字第三號不起訴處分書
    一份及被告甲○○刑案資料查註紀錄表附卷可稽，其於五年內再犯本件施用毒品
    之罪，不適用先行裁定送觀察、勒戒之規定，而應逕予論罪科刑，此觀毒品危害
    防制條例第二十三條第二項前段規定自明。又其因施用海洛因、安非他命毒品前
    後之持有海洛因、安非他命之低度行為，應為其施用之高度行為所吸收，均不另
    論罪。被告所為數次施用海洛因、安非他命毒品之行為，時間緊接，所犯罪名相
    同，顯係基於概括之犯意為之，均為連續犯，爰依刑法第五十六條之規定均以一
    罪論，並均加重其刑。被告所犯施用第一級毒品罪與施用第二級毒品罪，犯意各
    別，罪名不同，應分論併罰。查被告前因違反麻醉藥品管理條例案件，經本院以
    八十七年度易字第一五五號判處有期徒刑三月確定，於八十八年二月九日執行完
    畢，有臺灣臺中地方法院檢察署刑案資料查註記錄表在卷可按，其於有期徒刑執
    行完畢後五年以內再犯本件有期徒刑以上之罪，為累犯，應依刑法第四十七條規
    定加重其刑，並均遞加重之。爰審酌被告前因施用毒品犯行，經觀察、勒戒及強
    制戒治後，猶故態復萌，再施用毒品海洛因、安非他命不輟，無視於毒品對於自
    身健康之戕害及國家對於杜絕毒品犯罪之禁令，惡性非輕，然被告犯後尚知悔悟
    ，坦承犯行等一切情狀，量處如主文所示之刑，並定其應執行之刑。扣案之第一
    級毒品海洛因五包（合計毛重三．二公克）、第二級毒品安非他命一包（毛重０
    ．六公克）為第一、二級毒品，不論屬於犯人與否，應依毒品危害防制條例第十
    八條第一項前段規定沒收銷燬之。又扣案之注射針筒十一支為被告施用毒品海洛
    因所用之物，且為被告所有，業經其供明在卷，應依刑法第三十八條第一項第二
    款之規定宣告沒收。另扣案之塑膠針筒二支、藥勺一支及摻含五刻度海洛因及食
    鹽水之針筒一支，雖被告於警訊中坦承為其所有，然於偵查中及本院審理中均否
  認為其所有，辯稱該等物品均係林豐舜所有，為警查獲當日，伊因出門時隨手拿
    了一件衣服穿，適巧該件衣服中即放置有該等物品，惟該等物品實非伊所有，因
    該件衣服係屬林豐舜所有等語，查被告既為上開犯罪事實之坦承，且就屬其所有
    之毒品及施用器具亦均供承不諱，應無必要就此部分之物品為不實之供述，是其
    上揭辯稱應堪採信，該等扣案物品既非被告所有，且非被告施用毒品所用之物，
    爰不併予宣告沒收，附此敘明。
據上論斷，應依刑事訴訟法第二百九十九條第一項前段，毒品危害防制條例第十條第
一項、第二項、第十八條第一項前段、第二十三條第二項前段、刑法第十一條前段、
第五十六條、第四十七條、第五十一條第五款、第三十八條第一項第二款，判決如主
文。
中      華      民      國    九十      年      九      月     十九     日
                                臺灣臺中地方法院刑事第六庭
                                          法  官  許  月  馨
右正本證明與原本無異。
如不服本判決，應於判決送達後十日內向本院提出上訴狀，上訴於臺灣高等法院臺中
分院( 須附繕本 )。
                                          書記官
中      華      民      國    九十      年      九      月     二十     日
毒品危害防制條例
第十條第一項：施用第一級毒品者，處六月以上五年以下有期徒刑。
第十條第二項：施用第二級毒品者，處三年以下有期徒刑。


司法院資訊處製作；財團法人民間司法改革基金會備份。
